【裁判字號】    98,審抗,179
【裁判日期】    980730
【裁判案由】    聲請停止強制執行
【裁判全文】
臺灣高雄地方法院民事裁定             98年度審抗字第179號
抗  告  人  甲○○
訴訟代理人  丙○○
相  對  人  承源興業有限公司
法定代理人  乙○○
上列抗告人因與相對人間停止執行事件，對於民國98年6 月25日
本院高雄簡易庭98年度雄聲字第190 號裁定，提起抗告，本院裁
定如下：
    主  文
原裁定廢棄。
相對人供擔保新台幣捌拾柒萬捌仟伍佰貳拾伍元或同額之合作金
庫無記名可轉讓定期存單後，本院九十七年度司執字第九Ｏ八八
八號執行事件拍賣公告中建物標示表編號二所列建號六七六四號
之未保存登記建物之強制執行程序，應於本院九十八年度司雄簡
調字第六八號第三人異議之訴事件判決確定前暫予停止。
其餘抗告駁回。
抗告費用由相對人負擔。
    理  由
一、抗告意旨略以：本件執行標的為新台幣（下同）3,797 萬元
    ，相對人聲請停止執行之標的價額為41萬3,400 元，原裁定
    未考量各執行債權人之債權額，僅命相對人供擔保41萬元即
    將價額3,797 萬元之執行程序全部停止，違反比例原則，又
    相對人早於民國88年9 月30日，於本件執行債務人柯江木向
    前泛亞銀行辦理抵押貸款時，即出具附條件終止租賃契約之
    切結書，切結該公司向柯江木承租所有坐落高雄縣大寮鄉○
    ○○段3435-13 、3435-14 、3435-15 、3435-16 地號及其
    上建號5105之土地廠房，日後若泛亞銀行行使債權時，即為
    該租約終止時，但卻於柯江木未履行還款義務經泛亞銀行聲
    請鈞院實施強制執行時，卻提起第三人異議之訴，並經法院
    判決駁回確定在案，足見，相對人無非是要藉停止執行程序
    拖延債權人對柯江木求償，今抗告人承受原泛亞銀行債權，
    相對人故技重施，原裁定准予停止執行有違公平。又法律並
    未規定系爭土地與建物需併為拍賣，相對人所聲請供擔保停
    止執行之標的既僅為系爭建號6764未保存登記建物中關於地
    面層部分（150 平方公尺），原裁定並就該部分價額核定擔
    保金，然卻於裁定主文中諭知停止全部強制執行程序，顯有
    出入，爰求為廢棄原裁定，或准抗告人提供同額反擔保繼續
    實施強制執行等語。
二、按有回復原狀之聲請，或提起再審或異議之訴，或對於和解
    為繼續審判之請求，或提起宣告調解無效之訴，撤銷調解之
    訴，或對於法院依強制執行法第4 條第1 項第5 款之裁定提
    起抗告時，法院因必要情形或依聲請定相當並確實擔保，得
    為停止強制執行之裁定，強制執行法第18條第2 項定有明文
    。經查，本件抗告人以對相對人提起第三人異議之訴為由，
    聲請准予裁定供擔保停止本院97年度司執字第101355號強制
    執行事件之強制執行程序中，拍賣公告建物標示表編號2 坐
    落高雄縣大寮鄉○○○段3435-13 地號土地上建號6764之未
    保存登記建物地面層部分（面積約為150 平方公尺），而該
    第三人異議之訴事件，現由本院高雄簡易庭以98年度司雄簡
    調字第68號受理中，並經本院調取上開案卷核閱明確。因此
    ，相對人既已對抗告人提起第三人異議之訴，復陳明願供擔
    保聲請停止執行，則依前揭強制執行法第18條第2 項之規定
    ，原裁定自得定相當並確實之擔保而為停止強制執行之裁定
    。
三、至抗告人雖稱相對人前曾提起第三人異議之訴，聲請裁定供
    擔保停止本件強制執行後，其第三人異議之訴並受敗訴判決
    確定云云，惟查，相對人前所提起第三人異議之訴事件當事
    人，尚與本件當事人不同，且所主張之權利範圍亦不同，有
    抗告人提出之本院93年度訴字第1938號、台灣高等法院高雄
    分院95年度上字第72號及最高法院97年度台上字第1623號民
    事判決在卷可稽，足見相對人所提起之本院高雄簡易庭98年
    度司雄簡調字第68號第三人異議之訴尚與前開判決確定之第
    三人異議之訴，並非同一事件，自無重複起訴之問題，附此
    敘明。
四、次按法院裁定准許停止強制執行所定之擔保金，係備供債權
    人因停止執行所受損害之賠償，其數額應依標的物停止執行
    後，債權人未能即時受償或利用該標的物所受之損害額，非
    以標的物之價值或其債權額為依據；至擔保金額之多寡應如
    何認定為相當，原屬於法院職權裁量之範圍，如已斟酌債權
    人因停止執行所應受之損害，自非當事人所可任意指摘。（
    最高法院91年度台抗字第429 號、92年度台抗字第574 號裁
    定意旨參照）。
五、經查，系爭建物坐落基地為高雄縣大寮鄉○○○段第3435-1
    3 地號土地上，有拍賣公告及地政機關測量後製作之複丈成
    果圖在卷可稽。又系爭建物為二層樓建築（總面積436.56平
    方公尺）拍賣底價為120 萬3,199 元，而所占用之上開基地
    之拍賣底價則為758 萬2,050 元，有拍賣公告在卷可憑，並
    經本院依職權調閱上開執行卷宗查明屬實。因相對人僅就系
    爭建物部分面積約150 平方公尺聲請停止執行，然依地政機
    關所製作之複丈成果圖所示，建號6764建物地面層面積為34
    4.56平方公尺，與相對人所主張之150 平方公尺部分，係屬
    一體，難以區隔獨立性，若就相對人主張之該部分建物停止
    拍賣，則其餘建號6764建物及基地部分亦勢必因此影響投標
    人之承買意願，參以，本件各債權人執行名義債權總額約為
    1 億5,900 萬餘元，本件強制執行標的所核定之第一次拍賣
    底價總價為3,937 萬元，及各債權人如能及時受償其等資金
    運用等情，因此本院斟酌相對人聲請停止系爭建號6764建物
    中部分未保存登記建物（面積約150 平方公尺）執行程序之
    擔保金額自應以該6764建號建物全部及土地之總額即878 萬
    5,249 元為計算依據（計算式：120 萬3,199 元+758萬2,05
    0 元=878萬5,249 元），較為適當。故本件停止執行擔保金
    之酌定，應以此金額所受之利息損害為考量。再參酌本件第
    三人異議之訴事件之主要爭執在於系爭建物是否為聲請人所
    出資興建及是否具有獨立建物之性質，且屬不得上訴至第三
    審之事件，但依其爭執之難易程度，其訴訟期間應可評估不
    超過2 年，爰酌定為本件擔保金額為87萬8,525 元（878 萬
    5, 249元×5%×2=87萬8,525 元，元以下四捨五入）。
六、原裁定以相對人所欲聲請停止執行之6764建號部分未保存登
    記建物面積約150 平方公尺，依第一次拍賣底價比例計算結
    果，核定擔保金額40萬元，卻諭知本件強制執行程序全部停
    止，自有未洽。抗告意旨就上開部分，指摘原裁定不當，求
    予廢棄，為有理由，應由本院予以廢棄，並改為酌定，並裁
    定如主文第二項所示。其餘抗告意旨，並無理由，應予駁回
    。
七、至抗告人雖另請求准予提供反擔保後，繼續實施強制執行云
    云，惟法律並無明文准許執行債權人於法院裁定供擔保停止
    執行後，得提供反擔保後繼續實施強制執行，此觀前開強制
    執行法第18條規定自明。況本件裁定准予相對人在第三人異
    議之訴判決確定前，提供擔保停止執行，乃考量系爭建物具
    有不可替代性，為免繼續實施強制執行拍定後，造成日後法
    律關係複雜及原狀難以回復，核其性質，亦無從准許抗告人
    提供金錢反擔保後繼續實施強制執行，附此敘明。
八、據上論結，本件抗告為一部有理由、一部無理由，依強制執
    行法第30條之1 、民事訴訟法第492 條、495 條之1 第1 項
    、第449 條第1 項、第95條、第79條，裁定如主文。
中    華    民    國    98    年    7     月    30    日
                  民事第二庭  審判長法  官   林紀元
                                    法  官   甯  馨
                                    法  官   蘇姿月
以上正本係照原本作成。
本裁定不得再抗告。
中    華    民    國    98    年    7     月    30    日
                                    書記官   陳美月


司法院資訊處製作；財團法人民間司法改革基金會備份。
